# 新收入准则下时点确认和时段确认的简化处理

提问人：suyundem 时间：2020-05-11 16:59:00
请问老师，企业是施工单位，该工程局下属很多项目部和子公司，各个项目部和子公司之间存在局内分包的情况，原收入准则下执行建造合同。
1 、新收入准则下应按照时段确认收入，但一年以内的工程施工是否可以简化按照时点确认收入，如果可以的话，对于一年以内可以完工，但是跨了一个会计年的是否也可以简化按照时点确认收入。
2 、企业各个项目部之间存在关联交易的，是否可以简化处理按照时点确认收入，因为考虑到在工程局汇总层面，该交易都已经抵消了，不影响汇总层面的收入成本。
如果子公司和项目部之前存在关联交易的，是否也可以简化处理？

回答人：chenyiwei
1 、实务中能否接受这种简化处理，取决于跨期合同对财务报表整体的影响程度是否重大。这是基于重要性原则考虑能否接受这样的简化处理。
2 、虽然“在工程局汇总层面，该交易都已经抵消了”，但要考虑到合并报表层面是否需站在整个合并主体角度重新计算完工进度。这一点不论在原建造合同准则下还是新收入准则下都是需要注意的。